臺灣桃園地方法院小額民事判決
111年度桃保險小字第467號
原      告  華南產物保險股份有限公司

法定代理人  陳文智  
訴訟代理人  張嘉琪  
被      告  孟慶淳  


上列當事人間請求損害賠償事件，本院於民國111年10月6日言詞
辯論終結，判決如下：
    主    文
一、被告應給付原告新臺幣33,187元，及自民國111年9月19日起
    至清償日止，按週年利率5％計算之利息。
二、訴訟費用新臺幣1,000元由被告負擔。
三、本判決得假執行。
    事實及理由
壹、程序方面：
一、按「原告於判決確定前，得撤回訴之全部或一部」，民事訴
    訟法第436條第2項適用第262條第1項前段定有明文。查，本
    件原告起訴時，原另有提告李麗優，嗣於民國111年9月1日
    之言詞辯論程序中撤回對李麗優之訴訟（見本院卷40頁)，
    而李麗優尚未為本案言詞辯論，是核與前揭規定相符，應予
    准許。　　
二、又小額訴訟之訴狀送達後，原告不得將原訴變更或追加他訴
    ，但請求之基礎事實同一、擴張或減縮應受判決事項之聲明
    者，不在此限，民事訴訟法第436 條之23準用第436 條第2 
    項適用第255 條第1 項但書第2、3款分別定有明文。經查，
    原告起訴時請求：「被告李麗優應給付原告新臺幣（下同）
    42,004元，及自起訴狀繕本送達翌日起至清償日止，按週年
    利率5 ％計算之利息」（見本院卷第3頁），嗣於111年8月25
    日具狀追加起訴被告孟慶淳，並於111年9月1日言詞辯論期
    日變更聲明為：「被告孟慶淳應給付原告33,187元，及自11
    1年9月1日言詞辯論筆錄送達翌日起至清償日止，按週年利
    率5 ％計算之利息」（見本院卷第33、40頁），就追加起訴
    被告孟慶淳部分，係因本案交通事故之當事人為孟慶淳而非
    車主李麗優，是請求基礎事實均與本案交通事故之損害賠償
    有關，請求事實自屬同一；就聲明金額部分，則係減縮應受
    判決事項之聲明，依上揭規定，均應予准許。
貳、實體方面：
一、原告主張：被告於110年3月9日18時37分許，駕駛車牌號碼0
    00-0000號自用小客車（下稱肇事車輛），行經桃園市龜山
    區文化二路與龜山一路之交岔路口而欲變換至外車道時，本
    應注意變換車道應讓直行車先行，並應注意安全距離，且當
    時並無不能注意之情形，竟疏未注意即貿然變換至外車道，
    適有訴外人江日涵駕駛原告保戶何杏玟所有之車牌號碼000-
    0000號自用小客車（下稱系爭車輛）行駛在外車道上，兩車
    因而發生碰撞（下稱系爭交通事故），致系爭車輛受有損害
    ，而支出修繕費用42,004元（含工資費用15,853元、烤漆費
    用16,300元及零件費用9,851元）。後原告依約給付上開修
    繕費用，並計算、扣除零件折舊之費用後，爰依民法侵權行
    為及保險代位之法律關係，提起本件訴訟，並聲明：如主文
    第1 項所示。
二、被告則以：當天駕駛肇事車輛之人是我，當初車子並未有發
    出任何碰撞之聲響，且系爭車輛上之跡證與肇事車輛不符，
    肇事車輛上亦未有任何碰撞之損傷痕跡等語，資為抗辯。並
    聲明：原告之訴駁回。
三、本院得心證之理由：
　㈠按故意或過失，不法侵害他人之權利者，負損害賠償責任；
    汽車、機車或其他非依軌道行駛之動力車輛，在使用中加損
    害於他人者，駕駛人應賠償因此所生之損害，民法第184 條
    第1 項前段、第191 條之2 本文分別定有明文。又汽車在同
    向二車道以上之道路（車道數計算，不含車種專用車道、機
    車優先道及慢車道），除應依標誌或標線之指示行駛外，並
    應遵守下列規定：六、變換車道時，應讓直行車先行，並注
    意安全距離，道路交通安全規則第98條第1項第6款亦定有明
    文。原告主張被告駕駛肇事車輛碰撞系爭車輛等語，然為被
    告以前詞置辯。經查，本院勘驗行車記錄器畫面結果略以：
    於影片時間03：05秒許，系爭車輛在外側車道，當時行車管
    制號誌轉換為綠燈，前方車輛開始起步行走，系爭車輛亦起
    步向前行進，後於影片時間03：06秒許，中線車道有一車輛
    之右前車頭出現在畫面左下方，並於影片時間03：08秒許，
    中線車道之車輛有向右偏駛之情況，嗣於影片時間03：10秒
    許，影片中傳來車輛碰撞聲，隨即發出喇叭聲，然中線車道
    之車輛仍跨越變換至外側車道，而後影片傳來叫罵聲等情，
    有行車記錄器畫面光碟及本院111年10月6日勘驗筆錄（見本
    院卷第46頁背面）在卷可稽，顯見被告駕駛之肇事車輛確有
    與系爭車輛之左前車頭處發生碰撞無疑。又參以上開交通事
    故發生後，肇事車輛雖未停留在現場而逕自離去，然江日涵
    駕駛系爭車輛有向轄區警員報案，且經警拍攝系爭車輛受損
    之照片乙情，有桃園市政府警察局龜山分局坪頂派出所道路
    交通事故當事人登記聯單及桃園市政府警察局龜山分局111
    年7月2日山警分偵字第1110022703號函暨系爭車輛受損照片
    （見本院卷第6頁、第14-15頁）附卷為證，而該等照片所示
    系爭車輛之損傷確為遭肇事車輛撞擊之左前車頭處；再觀諸
    原告提出之修車估價單，其上所載之進廠檢修、估價之日期
    為110年3月11日，與上開交通事故發生之日相近，且檢修之
    損傷部位亦是系爭車輛之左前車頭處，均核與原告所指遭肇
    事車輛撞擊之部位相符，則原告主張系爭車輛係因肇事車輛
    之撞擊而受損，應非子虛。
　㈡至被告雖辯以系爭車輛上之跡證與肇事車輛不符，另肇事車
    輛上亦未有任何碰撞之損傷痕跡等語（見本院卷第34頁），
    並提出保養紀錄及收據為憑。然查，系爭保養紀錄上雖未記
    載肇事車輛之撞擊修繕紀錄，但並非可以此逕認肇事車輛即
    無任何損傷，又觀諸被告所提收據之檢查紀錄日期為111年5
    月7日，距上開交通事故發生之110年3月9日，已相差一年有
    餘，亦無法以此為有利被告之認定。再被告所辯系爭車輛上
    所沾染之淡黃色痕跡與肇事車輛鐵灰色之車色不符等語，然
    肇事車輛確有與系爭車輛之左前車頭處發生碰撞乙情，業經
    本院認定如上，而系爭車輛之左前車頭處除擦撞痕跡外，雖
    部分痕跡上似有淡黃色（見本院卷第16頁背面），惟觀諸系
    爭車輛烤漆嚴重刮傷之處均未見有淡黃色之跡證存在，而被
    告所指淡黃色亦僅些微分布在部分區域，自難認系爭車輛之
    損傷與該等淡黃色跡證相關。此外，被告復無法提出其他事
    證供本院審酌，則被告上開所辯，應屬無據，不足採信。是
    本院綜合上開各項事證，堪認原告主張為真。則原告請求被
    告負侵權行為損害賠償責任，自屬有據。
　㈢負損害賠償責任者，除法律另有規定或契約另有訂定外，應
    回復他方損害發生前之原狀，且債權人得請求支付回復原狀
    所必要之費用，以代回復原狀，民法第213 條第1 、3 項定
    有明文。又物被毀損者，被害人除得依民法第196 條行使權
    利外，亦得依第213 條第3 項請求支付回復原狀所必要之費
    用，最高法院107 年度台上字第1618號民事判決參照。債權
    人所得請求者既為回復原狀之必要費用，倘以修復費用為估
    定其回復原狀費用之標準，則修理材料以新品換舊品時，即
    應予折舊，最高法院96年度台上字第854號民事判決參照。
    另依行政院財政部發布之固定資產耐用年數表及固定資產折
    舊率表規定，汽車如非屬運輸業用客車、貨車，耐用年數為
    5 年，依定率遞減法每年折舊千分之369 ，其最後1 年之折
    舊額，加歷年折舊累計額，總和不得超過該資產成本原額之
    10分之9 。查，系爭車輛修理費用總計為42,004元（含工資
    費用15,853元、烤漆費用16,300元及零件費用9,851元）乙
    情，有估價單及發票（見本院卷第8-10頁）在卷可稽，惟零
    件費用既係以舊換新，即應計算折舊，而系爭車輛為自用小
    客車，非屬運輸業用客車、貨車，且出廠日係105年5月乙節
    ，有行車執照（見本院卷第11頁）附卷可參，系爭車輛至系
    爭交通事故發生之110年3月9日止，已使用4年11月期間，則
    揆諸上開折舊規定，零件部分費用折舊後之金額應為1,034
    元（計算式詳如附表），另加計工資費用15,853元、烤漆費
    用16,300元，則原告得請求系爭車輛修復之費用應為33,187
    元（計算式：1,034＋15,853＋16,300＝33,187）。從而，原告
    請求被告給付33,187元，與法有據，應予准許。
四、末按給付無確定期限者，債務人於債權人得請求給付時，經
    其催告而未為給付，自受催告時起，負遲延責任。其經債權
    人起訴而送達訴狀，或依督促程序送達支付命令，或為其他
    相類之行為者，與催告有同一之效力；又遲延之債務，以支
    付金錢為標的者，債權人得請求依法定利率計算之遲延利息
    ，而應付利息之債務，其利率未經約定，亦無法律可據者，
    週年利率為5 ％，民法第229 條第2 項、第233 條第1 項前
    段及第203 條分別定有明文。查，本件原告請求被告給付33
    ,187元部分，係以支付金錢為標的，且無確定期限，又未約
    定利息，則被告應自受催告時起，負遲延責任，則原告就上
    述得請求之金額，併請求自111年9月1日言詞辯論筆錄送達
    被告之翌日即111年9月19日（於111年9月8日寄存送達新北
    市政府警察局林口分局文化派出所，見本院卷第42頁）起至
    清償日止，按年息5 ％計算之利息，同屬有據。
五、從而，原告依民法侵權行為及保險代位之法律關係，請求被
    告給付如主文第1 項所示，為有理由，應予准許。
六、本件係依民事訴訟法第436 條之8適用小額訴訟程序所為被
    告敗訴之判決，爰依同法第436條之20之規定，依職權宣告
    假執行。
七、本件事證已臻明確，兩造其餘攻擊防禦方法及舉證，經本院
    斟酌後，核與判決結果無影響，爰不予一一論述，併此敘明
    。
八、訴訟費用負擔之依據：民事訴訟法第78條。並依同法第436
    條之19第1項規定，確定訴訟費用額如主文第2項所示。
中　　華　　民　　國　　111 　年　　10　　月　　21　　日
                  桃園簡易庭  法  官  顏嘉漢
以上為正本係照原本作成。
如不服本判決，應於送達後20日內，向本院提出上訴狀並表明上
訴理由，如於本判決宣示後送達前提起上訴者，應於判決送達後
20日內補提上訴理由書（須附繕本）。
如委任律師提起上訴者，應一併繳納上訴審裁判費。   
中　　華　　民　　國　　111 　年　　10　　月　　21　　日
                              書記官  吳宏明
附錄：
一、民事訴訟法第436條之24第2項：
　  對於小額程序之第一審裁判上訴或抗告，非以其違背法令為
    理由，不得為之。
二、民事訴訟法第436條之25：
　  上訴狀內應記載上訴理由，表明下列各款事項：
　  (一)原判決所違背之法令及其具體內容。
　  (二)依訴訟資料可認為原判決有違背法令之具體事實。
三、民事訴訟法第471條第1項：（依同法第436條之32第2項規定
    於小額事件之上訴程序準用之）
    上訴狀內未表明上訴理由者，上訴人應於提起上訴後20日內
    ，提出理由書於原第二審法院；未提出者，毌庸命其補正，
    由原第二審法院以裁定駁回之。
附表
折舊時間           金額
第1年折舊值        9,851×0.369=3,635
第1年折舊後價值    9,851-3,635=6,216
第2年折舊值        6,216×0.369=2,294
第2年折舊後價值    6,216-2,294=3,922
第3年折舊值        3,922×0.369=1,447
第3年折舊後價值    3,922-1,447=2,475
第4年折舊值        2,475×0.369=913
第4年折舊後價值    2,475-913=1,562
第5年折舊值        1,562×0.369×(11/12)=528
第5年折舊後價值    1,562-528=1,034